【裁判字號】    91,簡上,36
【裁判日期】    920321
【裁判案由】    毀損
【裁判全文】
臺灣臺東地方法院刑事判決                          九十一年度簡上字第三六號
    上  訴  人
    即  被  告  丙○○
右列上訴人即被告因毀損案件，不服本院臺東簡易庭於中華民國九十一年十月二十八
日所為九十一年度東簡字第二○七號第一審刑事簡易判決（檢察官聲請簡易判決處刑
書案號：九十一年度偵字第一○五三號），提起上訴，本院管轄之第二審合議庭判決
如左：
    主  文
上訴駁回。
    事  實
一、丙○○於民國九十年八月七日上午九時三十分許，在臺東縣大武鄉○○村○○○
    ○道旁，因不滿其所搭乘鼎東汽車客運股份有限公司（以下簡稱鼎東客運公司）
    車牌號碼ＦＹ─○九五號營業大客車之駕駛員丁○○服務態度不佳，二人在車上
    發生衝突，丙○○憤而下車後，竟基於毀損之犯意，撿拾路旁之石頭丟擲上開營
    業大客車之擋風玻璃，致該擋風玻璃之右下部因破裂而不堪使用，足以生損害於
    鼎東客運公司及該大客車之保管使用人丁○○。
二、案經丁○○訴由臺東縣警察局大武分局報請臺灣臺東地方法院檢察署檢察官偵查
    而聲請簡易判決處刑。
    理  由
一、按刑事訴訟法第二百三十二條所謂之犯罪被害人，係指其法益因他人犯罪而直接
    受其侵害者而言；故凡財產法益被害時，該財產之所有權人固為直接被害人，即
    對於該財產有事實上管領力之人，因他人之犯罪行為而管領權受有侵害者，亦不
    失為直接被害人，最高法院八十三年度臺上字第四九三九號著有判決可資參照。
    查本件之營業大客車雖為鼎東客運公司所有，惟因該公司向來採「駕駛員保管責
    任制」，車子若遭毀損，最後向毀損者索賠未果時，仍由保管車輛之駕駛員承擔
    修復費用，惟駕駛員無責任時，則免除賠償責任，此業據告訴人丁○○供明在卷
    ，並經本院向鼎東客運公司函詢屬實，有該公司九十二年三月十二日鼎客字第○
    一○號回覆函附卷足憑；本件係因駕駛員與乘客即被告丙○○發生爭吵，引發被
    告之不滿，憤而丟擲石頭砸破擋風玻璃，尚難認告訴人對於本件車損之發生，完
    全無責任，參之被告於本院審理時亦供稱：「鼎東客運向我說公司要找司機賠償
    」等語，足認告訴人對本件營業大客車之管領權，確因被告之毀損行為而受有侵
    害，依前揭最高法院判決要旨，告訴人亦為直接被害人，是其提出本件告訴應屬
    合法，合先敘明。
二、訊據上訴人即被告丙○○固承認於上開時、地搭乘鼎東客運公司車輛，因不滿告
    訴人丁○○服務態度不佳而與之爭吵並下車之事實，惟矢口否認有何毀損之犯行
    ，辯稱：伊並未丟石頭砸破告訴人所駕駛營業大客車之擋風玻璃云云。惟查：右
    揭事實業據告訴人迭於警詢、檢察官偵查、本院臺東簡易庭調查及本院調查時指
    訴綦詳，核與現場目擊證人乙○○於警詢時證述之情節相符，並經另一目擊證人
    甲○○於警詢中供稱無訛及檢察官偵查時到庭具結證稱屬實，足證被告所辯，顯
    係事後卸責之詞，不足採信。此外，復有車損照片四張在卷可資佐證，本件事證
    已臻明確，被告犯行洵堪認定，應依法論科。
三、核被告所為，係犯刑法第三百五十四條之毀損罪。原審適用簡易程序，依刑事訴
    訟法第四百四十九條第一項前段、第四百五十四條第二項，刑法第三百五十四條
    、第四十二條第二項，罰金罰鍰提高標準條例第一條前段、第二條，逕以簡易判
    決判處被告罰金二千元（銀元），並諭知易服勞役之折算標準，其認事用法均無
    違誤，量刑亦屬妥適，被告上訴意旨猶執上開辯詞否認犯罪，提起上訴，指摘原
    判決不當，非有理由，應予駁回。
據上論斷，應依刑事訴訟法第四百五十五條之一第一項、第三項、第三百六十八條，
判決如主文。
本案經檢察官洪政和到庭執行職務。
中      華      民      國    九十二    年      三      月    二十一    日
                                臺灣臺東地方法院刑事庭
                                    審判長法  官  楊力進
                                          法  官  范乃中
                                          法  官  陳弘能
右正本證明與原本無異。
本判決不得上訴。
                                          書記官  賴淑芬
中      華      民      國    九十二    年      三      月    二十四    日


司法院資訊處製作；財團法人民間司法改革基金會備份。
